【裁判字號】    99,訴,844
【裁判日期】    990720
【裁判案由】    偽造文書等
【裁判全文】
臺灣臺南地方法院刑事判決               99年度訴字第844號
公  訴  人  臺灣臺南地方法院檢察署檢察官
被      告  乙○○
上列被告因偽造文書等案件，經檢察官提起公訴（99年度偵字第
5417號），被告於本院準備程序進行中，就被訴事實為有罪之陳
述，經本院合議庭裁定由受命法官獨任進行簡式審判程序，判決
如下：
    主  文
乙○○意圖為自已不法之所有，而侵占遺失物，處罰金新臺幣伍
仟元，罰金如易服勞役，以新臺幣壹仟元折算壹日；又共同行使
偽造私文書，足以生損害於他人，累犯，處有期徒刑肆月，如易
科罰金，以新臺幣壹仟元折算壹日，偽造之「丙○○」之署押（
簽名）合計貳枚，均沒收。
    事實及理由
一、被告乙○○所犯係死刑、無期徒刑、最輕本刑為3年以上有
    期徒刑以外之罪，其於準備程序中就前揭被訴事實為有罪之
    陳述，經受命法官告知簡式審判程序之旨，並聽取其與公訴
    人之意見後，本院合議庭裁定由受命法官獨任進行審判程序
    ，合先敘明。
二、本件犯罪事實及證據，均引用檢察官起訴書之記載（如附件
    ），並就證據部分增列：「被告乙○○於本院準備程序及審
    理時之自白」。
三、按於刷卡之簽帳單上簽署姓名，除表示已收受特約商店所交
    付之交易標的物或消費標的，並確認該筆消費之憑證，具有
    表示法律上權利義務關係之證明，是以簽帳單性質上除與收
    據相同外，並且係信用卡發卡銀行據此向簽帳人收款之憑證
    ，亦屬私文書。核被告所為，係犯刑法第337條之侵占離本
    人持有之物罪、第216條、第210條之行使偽造私文書罪、第
    339條第1項之詐欺取財既遂罪。其於簽帳單上偽造署押之行
    為係偽造私文書之部分行為，而其於偽造私文書後持以行使
    ，偽造之低度行為為行使之高度行為所吸收，均不另論罪。
    而被告以一行使偽造私文書行為，同時向特約商店「波士頓
    PUB」成年店員詐欺取財，係一行為觸犯數罪名，為想像競
    合犯，應依刑法第55條之規定，從一重論以行使偽造私文書
    罪。又被告先後兩次行使偽造私文書之犯行係於同一地點、
    密接時間，行使偽造私文書行為，其獨立性極為薄弱，依一
    般社會觀念難以強行分離，顯係基於單一犯意接續為之，應
    依接續犯論以一罪。被告於民國（下同）95年間因公共危險
    案件，經本院以95年度交訴字第222號判決判處有期徒刑7月
    ，嗣減刑為3月又15日，並於96年7月16日縮刑期滿執行完畢
    ，有臺灣高等法院被告前案紀錄表1份在卷可稽，其於有期
    徒刑執行完畢後5年內，再故意觸犯本案行使偽造私文書罪
    部分之有期徒刑以上之罪，此部份應論以累犯，應依刑法第
    47 條第1項規定加重其刑。爰審酌被告因一時貪圖小利，冒
    用他人名義消費簽帳，將所應支付之消費款項轉由他人承擔
    ，提高金融機構授信風險，所為誠屬不該，惟念其盜刷金額
    所造成損害非高，且其犯後坦承犯行，尚見悔意等一切情狀
    ，分別量處如主文所示之刑，並諭知有期徒刑易科罰金、罰
    金易服勞役之折算標準。又行為人用以詐欺取財之偽造、變
    造等書類，既已交付予被害人收受，則該物非屬行為人所有
    ，除偽造書類上偽造之印文、署押，應依刑法第219條予以
    沒收外，依同法第38條第3項之規定，即不得再對各該書類
    諭知沒收（最高法院43年臺上字第747號判例意旨參照）。
    被告盜刷信用卡簽帳單之商店存根聯，被告均已分別交付特
    約商店服務人員收執，亦非被告所有，爰均不予宣告沒收，
    另新式簽帳單係由類似傳真機之白色感熱紙列印，僅有1聯
    ，是本件簽帳單商店存根聯上偽造之「丙○○」署押共2 枚
    ，係被告所偽造，不問屬於犯人與否，依刑法第219條規定
    宣告沒收。至被告所持之簽帳單持卡人存根聯，雖係被告所
    有因行使偽造私文書所得之物，惟未扣案，自不予宣告沒收
    。
據上論斷，應依刑事訴訟法第273條之1第1項、第299條第1項前
段、第310條之1、第454條第2項，刑法第28條、第216條、第210
條、第337條、第339條第1項、第2項、第47條第1項、第41條第1
項前段第42條第3項、第219條，刑法施行法第1條之1，判決如主
文。
本案經檢察官甲○○到庭執行職務。
中    華    民    國    99    年    7     月    20    日
                  刑事第七庭  法  官  鄧希賢
以上正本證明與原本無異。
如不服本判決應於收受本判決後10日內向本院提出上訴書狀，並
應敘述具體理由。其未敘述上訴理由者，應於上訴期間屆滿後20
日內向本院補提理由書狀（均須按他造當事人之人數附繕本）「
切勿逕送上級法院」。
                               書記官 鄭梅君
中    華    民    國    99    年    7     月    20    日
附錄本案論罪科刑法條全文：
第  210 條
偽造、變造私文書，足以生損害於公眾或他人者，處五年以下有
期徒刑。
第  216 條
行使第二百十條至第二百十五條之文書者，依偽造、變造文書或
登載不實事項或使登載不實事項之規定處斷。
第  337 條
意圖為自己或第三人不法之所有，而侵占遺失物、漂流物或其他
離本人所持有之物者，處五百元以下罰金。
第  339 條
意圖為自己或第三人不法之所有，以詐術使人將本人或第三人之
物交付者，處五年以下有期徒刑、拘役或科或併科一千元以下罰
金。以前項方法得財產上不法之利益或使第三人得之者，亦同。
前二項之未遂犯罰之。

司法院資訊處製作；財團法人民間司法改革基金會備份。
